【裁判字號】    97,抗,2120
【裁判日期】    971225
【裁判案由】    聲請迴避
【裁判全文】
臺灣高等法院民事裁定                  97年度抗字第2120號
抗  告  人  甲○○
                        樓
上列抗告人與相對人乙○○間請求返還價金聲請迴避事件，抗告
人對於華民國97年10月31日台灣宜蘭地方法院97年度聲字第165
號所為裁定提起抗告，本院裁定如下：
    主  文
抗告駁回
抗告費用由抗告人負擔。
    理  由
一、按民事訴訟法第33條第1項第2款所謂足認法官執行職務有偏
    頗之虞，係指法官於訴訟之結果有利害關係或於當事人有親
    交嫌怨等客觀事實，足使人疑其為不公平之審判者而言。若
    法官僅於訴訟程序之指揮或容納當事人調查證據之聲請或其
    他類此情形，不能逕認為其有聲請迴避之原因。且此種迴避
    原因，依同法第34條第2項、第284條之規定，應提出能即時
    調查之證據以釋明之。又當事人如已就該訴訟有所聲明或為
    陳述後，不得依上開規定聲請法官迴避，但迴避之原因發生
    在後或知悉在後者，不在此限，觀之同法第33條第2項規定
    自明。
二、本件抗告人聲請意旨略以：相對人乙○○以抗告人為被告請
    求返還價金事件（97年度重訴字第66號），案經台灣宜蘭地
    方法院（下稱原法院）分由林翠華法官審理，惟該承審法官
    於任原法院民事執行處執行法官時，曾對抗告人有重要違法
    執行之行為，抗告人刻因此與原法院涉有國家賠償事件（本
    院97年重上國字第6號國賠事件），該案尚未訴訟終結，足
    認承審法官執行職務有偏頗之虞，為此依民事訴訟法第33條
    第1項第2款之規定，聲請裁定林翠華法官迴避云云。
三、經查抗告人以原法院為被告請求國家賠償事件主張：原法院
    所屬執行法官於93年度執字第3888號強制執行事件時，明知
    伊聲明參與分配係依修正前民法第513條規定實行法定抵押
    權，卻仍通知伊命補繳執行費，已違反強制執行法第34條第
    3項及「注意事項」第19條第3項規定。又伊對該違法之命令
    聲明異議，執行法院竟怠於執行職務，未依強制執行法第12
    條第2項及「注意事項」第5條第1項規定，即時裁定；遲至
    執行土地拍賣終結後，始駁回伊參與分配及異議之聲明，致
    伊未能於上開強制執行程序滿足債權，因而受有損害，爰依
    法請求國家賠償云云。然經本院民事庭審理後認為原法院所
    屬公務員並無於執行職務行使公權力時，因故意或過失不法
    侵害抗告人自由或權利之情事，亦無怠於執行職務，致抗告
    人自由或權利遭受損害之情事，抗告人請求國家賠償尚屬無
    據，因而駁回抗告人之上訴，此有本院97年重上國字第6號
    判決可參。在客觀上尚難據此國家賠償事件遽認執行法官執
    行職務有何不當，亦難以憑以逕認承審法官執行審判職務有
    偏頗之虞。抗告人復未釋明承審法官就該事件之結果有何具
    體之利害關係，或與當事人之一造有任何交誼或嫌怨等具體
    事證，在客觀上足使人懷疑法官為不公平審判之情形，徒以
    承審法官曾辦理執行業務對抗告人為不利處分，即主觀臆測
    承審法官執行職務有偏頗之虞，而聲請法官迴避，已有未洽
    。況抗告人於97年10月17日本案言詞辯論期日已就訴訟為聲
    明及陳述，其以法官執行職務有偏頗之虞，聲請迴避，自應
    將迴避之原因發生在後或知悉在後之事實，予以釋明，惟抗
    告人就上開事實亦未能提出即時調查之證據以資釋明，其所
    為聲請自無從准許。從而，原裁定駁回其聲請，即無不合。
    抗告論旨，猶執前詞，指摘原裁定不當，求予廢棄，非有理
    由。
四、據上論結，本件抗告為無理由。爰裁定如主文。
中    華    民    國    97    年    12    月    25    日
                    民事第十庭
                        審判長法  官  黃豐澤
                              法  官  林麗玲
                              法  官  吳謀焰
正本係照原本作成。
本裁定除以適用法規顯有錯誤為理由，並經本院許可外，不得再
抗告。如提起再抗告，應於收受後10日內委任律師為訴訟代理人
向本院提出再抗告狀。並繳納再抗告費新台幣１千元。
中    華    民    國    97    年    12    月    26    日
                              書記官  鄭淑昀


司法院資訊處製作；財團法人民間司法改革基金會備份。
